# Hello Data Science in R

In diesem Notebook finden Sie eine kurze Übungsaufgabe zu Data Science mit R. Für die Bearbeitung benötigen Sie die Datensets **train.csv** und **test.csv**, die sich im selben Ordner wie dieses Notebook befinden.

Sie können die Code-Blöcke in diesem Notebook mit der Tastenkombination *Ctrl+Shift+Enter* ausführen:

```{r}
print('Hello World')
```

Mit **help** erhalten Sie weitere Informationen zu einer Funktion:

```{r}
help("print")
```

Und mit **help.search()** können Sie die Dokumentation durchsuchen:

```{r}
help.search("csv")
```

# Datensatz vorbereiten

In den zwei Datensätzen befinden sich Informationen zu den Passagieren auf der Titanic. Mit dem folgenden Code-Block laden Sie den Datensatz **train.csv**.

```{r}
path=getwd()
train<-read.csv(paste(path,"/train.csv",collapse=NULL,sep=""),header=TRUE)
```

Laden Sie den zweiten Datensatz **test.csv**.

```{r}
test<-read.csv(paste(path,"/test.csv",collapse=NULL,sep=""),header=TRUE)
```

Mit dem Befehl **head** können Sie sich die ersten Zeilen des Datensatzes anzeigen lassen:

```{r}
head(train)
```

Verwenden Sie *help.search("head")* um herauszufinden, wie man die letzten Zeilen eines Datensatzes anzeigt:

```{r}
tail(train)
```

Einzelne Einträge können mit den entsprechenden Koordinaten aufgerufen werden:

```{r}
train[891,5]
```

Wie heißt der Passagier mit PassengerID 773?

```{r}
train[773,4]
```

# Datensatz analysieren

Die Befehle **nrow** und **ncol** geben die Anzahl der der Zeilen und Spalten eines Datensatzes an. Wieviele Datenpunkte und Kategorien hat **train**?

```{r}
nrow(train)
ncol(train)
```

Der Datentyp **data.frame()** wird oft für Data Science Projekte verwendet.

```{r}
data<-data.frame(train)
```

Man kann damit zum Beispiel die Namen der Variablen auslesen:

```{r}
variablen_namen <- colnames(data[1:12])
variablen_namen
```

Oder weitere Informationen zu den Datentypen herausfinden:

```{r}
str(data)
```

Man kann aus dem Datensatz auch Teilmengen entnehmen:

```{r}
subset(data,data$Sex=="male")
```

Und berechnen, wieviele Passagiere überlebt haben:

```{r}
sum(data$Survived==1)
```

# Daten reinigen

Fehlen im Data-Frame Einträge?

```{r}
any(is.na(data))
```

Wieviele Einträge fehlen? In welcher Spalte verstecken sich die fehlenden Einträge?

```{r}
sum(is.na(data))
colSums((is.na(data)))
```

Um mit dem Datensatz weiter zu arbeiten, ersetzt man die fehlenden Einträge:

```{r}
data$Age[which(is.na(data$Age))] <- 0
```

Gibt es im **test** -Datensatz fehlende Einträge? Bitte ersetzen Sie die Lücken:

```{r}
any(is.na(test))
sum(is.na(test))
colSums((is.na(test)))
test$Age[which(is.na(test$Age))] <- 0
```

# Übungen

```{r}
# Wieviele Frauen und Mädchen sind im Datensatz data enthalten?
women<-subset(data,data$Sex=="female")
nrow(women)
```

```{r}
# Wieviele Kinder unter 12 Jahren?
children<-subset(data,data$Age<12)
nrow(children)
```

```{r}
# Wieviele Frauen haben überlebt?
sum(women$Survived==1)
```

# Interessante Einsichten

**Hatte das Geschlecht einen Einfluss auf die Überlebenswahrscheinlichkeit?**

```{r}
survivors<-subset(data,data$Survived==1)

#Frauen
female.total=sum(data$Sex=="female"&data$Age>18)
female.survived=sum(survivors$Sex=="female"&survivors$Age>18)

#Kinder
children.total=sum(data$Age<18)
children.survived=sum(survivors$Age<18)

#Männer
male.total=sum(data$Sex=="male"&data$Age>18)
male.survived=sum(survivors$Sex=="male"&survivors$Age>18)

cat("Überlebenswahrscheinlichkeit\n",
    "Frauen:", sprintf("%1.2f%%",female.survived/female.total * 100), "\n",
    "Männer:", sprintf("%1.2f%%",male.survived/male.total * 100), "\n",
    "Kinder:", sprintf("%1.2f%%",children.survived/children.total * 100), "\n")
```

**Welche Altersgruppen sind im Datensatz am häufigsten vertreten?**

```{r}
bereinigt_Age<-subset(data,data$Age>1)
Age<-bereinigt_Age$Age

# Histogramm
hist(Age,
     main="Altersverteilung",
     xlab="Alter der Passagiere",
     ylab="Absolute Häufigkeit",
     ylim=c(0,250),
     col="lightblue")

# Altersdurchschnitt
abline(v = mean(Age),col = "red",lwd = 3) # Durchschnitt eintragen
text(x = mean(Age)+1,y = 200, adj=0,      # Position
     paste("Durchschnittsalter =",round(mean(Age),1)),col = "red")
```

**Gab es zwischen den Preiskategorien Altersunterschiede?**

```{r}
bereinigt_Age<-subset(data,data$Age>1)

# Welche Preisklassen gabe es auf der Titanic?
sort(unique(data$Pclass))

# Boxplot Preisklasse vs Alter der Passagiere
boxplot(bereinigt_Age$Age~bereinigt_Age$Pclass,
        xlab="Preisklasse",
        ylab="Alter der Passagiere",
        col="lightblue")
```
